【裁判字號】    97,易,853
【裁判日期】    970520
【裁判案由】    毒品危害防制條例
【裁判全文】
臺灣板橋地方法院刑事判決               97年度易字第853號
公  訴  人  臺灣板橋地方法院檢察署檢察官
被      告  甲○○
                    國民
上列被告因違反毒品危害防制條例案件，經檢察官提起公訴（97
年度毒偵字第1304號），本院於準備程序進行中，被告就被訴事
實為有罪之陳述，經告知被告簡式審判程序之旨，並聽取當事人
之意見後，裁定進行簡式審判程序判決如下：
    主  文
甲○○施用第二級毒品，累犯，處有期徒刑玖月，扣案之甲基安
非他命壹包（驗後淨重零點壹肆壹捌公克）沒收銷燬之。
    事  實
一、甲○○於民國88年間，因施用毒品案件，經依本院裁定送觀
    察、勒戒後，認無繼續施用毒品傾向，於88年8 月31日釋放
    出所，業經臺灣板橋地方法院檢察署檢察官以88年度偵字第
    16287 號為不起訴處分確定。復於89年間，因施用毒品案件
    ，經依本院裁定送觀察、勒戒後，認有繼續施用毒品傾向，
    復經本院裁定送戒治處所強制戒治，於90年7 月25日停止戒
    治，所餘期間付保護管束，而於90年12月2 日強制戒治期滿
    ，並經本院以90年度易字第462號判處有期徒刑6月，如易科
    罰金，以銀元300元折算1日確定。同年間，因賭博案件，經
    本院以89年度易字第4168號判處有期徒刑3 月，如易科罰金
    ，以銀元300元折算1日確定。上開二罪經定其應執行刑為有
    期徒刑8 月確定。於91年間，因施用毒品案件，經本院以91
    年度易字第721 號判處有期徒刑8 月確定。上開各罪接續執
    行，嗣於92年3 月20日縮刑期滿執行完畢。又於95年間，因
    施用毒品案件，經本院以96年度易字第454號判處有期徒刑8
    月，減刑為有期徒刑4月，如易科罰金，以銀元300元折算1
    日，嗣於96年10月23日易科罰金執行完畢（另於96年間，因
    施用毒品案件，經本院以97年度簡字第377 號判處有期徒刑
    6月，如易科罰金，以新臺幣〈下同〉1,000元折算1 日確定
    ，惟此案就本件而言不構成累犯），猶不知檢束慎行。其明
    知甲基安非他命係87年5 月20日公布施行，於同年月22日生
    效之毒品危害防制條例第2條第2項第2 款所規定之第二級毒
    品，不得施用及持有，竟基於施用第二級毒品甲基安非他命
    之犯意，於97年1月25日21時40分（起訴書誤載為97年1月26
    日3時5分）許為警採集其尿液之前96小時內某時許，在不詳
    處所，以不詳方式，施用第二級毒品甲基安非他命1 次。嗣
    於97年1月25日19時許，在臺北縣土城市○○街7巷2 號5 樓
    內為警查獲，並扣得甲基安非他命1 包（驗後淨重0.1418公
    克）。復經警採集其尿液送驗結果，呈安非他命類之陽性反
    應，而知悉上情。
二、案經臺北縣政府警察局海山分局報告臺灣板橋地方法院檢察
    署檢察官偵查起訴。
    理  由
一、上揭事實，業據被告於本院審理時供承不諱，並有臺灣檢驗
    科技股份有限公司97年2 月19日出具之濫用藥物檢驗報告、
    臺北縣政府警察局海山分局毒品危害防制條例被移送者姓名
    暨代碼對照表、查獲涉嫌毒品危害防制條例毒品初步鑑驗報
    告單、交通部民用航空局航空醫務中心97年3月5日航藥鑑字
    第0971232 號毒品鑑定書、現場照片15張、臺灣板橋地方法
    院檢察署刑案資料查註紀錄表、全國施用毒品案件紀錄表及
    臺灣高等法院被告前案紀錄表各1 份附卷可稽。矧人體施用
    甲基安非他命經尿液排出之時間，依施用量多寡、人體代謝
    功能、施用者之年齡及性別有所差異，惟一般而言，施用甲
    基安非他命者在96小時內所排出之尿液均有可能被檢出因施
    用甲基安非他命代謝後之甲基安非他命（安非他命類）陽性
    反應，此經法務部調查局證實，並為本院歷來審理施用甲基
    安非他命案件之職務上所知悉。此外，復有甲基安非他命1
    包（驗後淨重0.1418公克）1 包扣案可佐，且上開扣案之甲
    基安非他命業經鑑定屬實等情，亦有上開交通部民用航空局
    航空醫務中心毒品鑑定書1 份在卷可憑。事證明確，被告之
    犯行堪以認定。
二、按甲基安非他命係毒品危害防制條例第2 條第2 項第2 款所
    規定之第二級毒品，不得施用及持有。核被告所為，係犯毒
    品危害防制條例第10條第2 項之施用第二級毒品罪。被告因
    施用第二級毒品安非他命而非法持有之低度行為，應為施用
    之高度行為所吸收，不另論罪。又被告曾受如事實欄所述有
    期徒刑之執行完畢，此有臺灣板橋地方法院檢察署刑案資料
    查註紀錄表、臺灣高等法院被告前案紀錄表在卷可稽，其於
    5 年以內故意再犯本件有期徒刑以上之罪，為累犯，應依刑
    法第47條第1 項規定加重其刑。爰審酌被告有上開構成累犯
    之前科，兼衡其智識程度、生活狀況，其前因施用毒品案件
    ，先後經依本院裁定送觀察、勒戒及送戒治處所強制戒治，
    於90年12月2 日強制戒治期滿，再犯本件之罪，業如前述，
    被告施用第二級毒品甲基安非他命，易戕害自己之身心，並
    活絡毒品違法交易市場，對社會造成重大危害，被告犯罪之
    動機、目的、手段、次數、所生之危害及犯罪後於本院審理
    時坦承犯行之態度等一切情狀，量處如主文所示之刑，以示
    懲儆。至公訴意旨雖求處被告有期徒刑10月之刑，然本院考
    量上開情狀，認尚嫌過重，爰量處如主文所示之刑，附此
    明。
三、扣案之甲基安非他命1 包（驗後淨重0.1418公克），係查獲
    之毒品，不問屬於犯人與否，應依毒品危害防制條例第18條
    第1項前段規定宣告沒收銷燬之。
據上論斷，應依刑事訴訟法第273條之1第1項、第299條第1 項前
段、毒品危害防制條例第10條第2項、第18條第1項前段、刑法第
11條前段、第47條第1項，判決如主文。
本案經檢察官黃佳權到庭執行職務。
中    華    民    國    97    年    5    月     20    日
                  刑事第二庭    法  官  楊千儀
上列正本證明與原本無異。
如不服本判決，應於判決送達後10日內明上訴理由，向本院提
出上訴狀（應附繕本），上訴於臺灣高等法院。
                                書記官  林美萍
中    華    民    國    97    年    5    月     20    日
附錄本案論罪科刑法條全文
毒品危害防制條例第10條
施用第一級毒品者，處6 月以上5 年以下有期徒刑。
施用第二級毒品者，處3 年以下有期徒刑。


司法院資訊處製作；財團法人民間司法改革基金會備份。
